臺灣臺南地方法院刑事判決　　　　　　　　　　　　　九十一年度易字第二五號
　　公　訴　人　臺灣台南地方法院檢察署檢察官
　　被　　　告　甲○○○
右列被告因竊盜案件，經檢察官聲請以簡易判決處刑（九十年度偵字第七七０四號）
，本院以九十年度南簡字第七六四號簡易案件審理後認不宜以簡易判決處刑而改依通
常程序審理，判決如左：
    主  文
甲○○○竊盜，處罰金貳佰元，如易服勞役以參佰元折算壹日。
    事  實
一、甲○○○意圖為自己不法之所有，於民國九十年七月五日下午四時許，在台南縣
    永康市○○○路三五八號家樂福量販店，趁購買物品之際，順手竊取家樂福量販
    店置於店內之嬰兒手套一雙、嬰兒長袍一件、嬰兒長褲一件（價值共計新台幣四
    百三十三元）。得手後，於步出結帳區正欲離去之際，當場為家樂福量販店職員
    乙○○發現並報警查獲，並從其身上起出嬰兒手套一雙、嬰兒長袍一件、嬰兒長
    褲一件（業已發還）。
二、案經台南縣政府警察局永康分局報請台灣台南地方法院檢察署檢察官偵查起訴。
    理  由
一、訊據被告對於右揭時地竊取上開衣物之事實矢口否認，辯稱係要帶孫子至結帳區
    外之廁所尿尿，才將購物推車推出結帳區外，擬如廁完畢後再進入賣場購物云云
    ，然查：
（一）我國各式賣場，均將結帳區設於出口處，購物者須結帳後方得前往出口，若有
      例外情況，購物者應告知賣方人員，為國民應知之購物慣例，被告現年五十一
      歲，為生活經驗豐富之人，亦應知悉此一購物規則，其於將購物推車推出結帳
      區外時，並未告知收銀人員即擅自離開結帳區，為其所自承，其行為顯與一般
      人作為有異。
（二）另被告並未將所選取之嬰兒手套一雙、嬰兒長袍一件、嬰兒長褲一件放置於購
      物推車上，而係拿於手中，為其所自承（見第二次警訊筆錄及本院審理筆錄）
      ，然被告既自稱「要帶小孩尿尿」，則其不將前述物品置於購物推車上，反而
      拿於手中徒曾累贅，亦與常情不符。
（三）此外，被告確實未將所購之物結帳，隨即離開收銀台一節，並經證人乙○○到
      庭證述明確，且有贓物暫行發還認領保管單在卷可憑，被告既未經賣場許可，
      擅自攜帶賣場物品離開收銀台，其有不法所有之意圖甚明，所辯顯屬事後畏罪
      卸責之詞，洵無可採。綜上所述，事證明確，被告犯行堪以認定。
二、核被告意圖為自己不法之所有，而竊取他人之財物，所為係犯刑法第三百二十條
    第一項竊盜罪。爰審酌被告貪圖小利，所竊之物價值甚少等一切情狀，量處如主
    文所示之刑，並諭知易服勞役之折算標準，以資懲儆。
據上論斷，應依刑事訴訟法第二百九十九條第一項前段，刑法第三百二十條第一項、
第四十二條第二項，罰金罰鍰提高標準條例第一條前段、第二條，判決如主文。
本案經檢察官陳俊秀到庭執行職務。
中      華      民      國      九十一      年      三      月    十二  日
                              臺灣臺南地方法院刑事第五庭
                                      法  官  石家禎
右正本證明與原本無異
如不服本判決應於送達後十日內向本院提出上訴狀
                                      書記官  凌昇裕
中      華      民      國      九十一      年      三      月    十二  日
附錄本案論罪科刑法條全文：
刑法第三百二十條第一項：意圖為自己或第三人不法之所有，而竊取他人之動產者，
                        為竊盜罪，處五年以下有期徒刑、拘役或五百元以下罰金
                        。
